臺灣桃園地方法院民事判決
109年度訴字第2120號
原      告  沈裕軫  
訴訟代理人  翁偉倫律師
            郭力菁律師
            洪巧華律師
被      告  王聰文  
            莊秀春即郝鄰居企業社
共      同
訴訟代理人  張以彤律師
被      告  王聰崇  
上列當事人間請求損害賠償事件，本院於民國110年12月10日言
詞辯論終結，判決如下：
    主  文
被告王聰文應給付原告新臺幣陸拾玖萬零參佰壹拾壹元，及自民
國一○九年十月二十四日起至清償日止，按週年利率百分之五計
算之利息。
原告其餘之訴駁回。
訴訟費用由被告王聰文負擔百分之十五，餘由原告負擔。
本判決第一項於原告以新臺幣貳拾參萬壹仟元為被告王聰文供擔
保後，得假執行；但被告王聰文如以新臺幣陸拾玖萬零參佰壹拾
壹元為原告預供擔保，得免為假執行。
原告其餘假執行之聲請駁回。
    事實及理由
壹、程序部分：
    被告王聰崇經合法通知，無正當理由未於最後言詞辯論期日
    到場，核無民事訴訟法第386條各款所列情形，爰依原告之
    聲請，由其一造辯論而為判決。
貳、實體部分：
一、原告主張：伊就伊所有之門牌號碼桃園市○○區○○路000號房
    屋（下稱系爭房屋）與被告王聰文簽訂房屋租賃契約書（下
    稱系爭租約），約定租賃期間自民國105年6月1日起至108年
    5月31日止，租金每月新臺幣（下同）3萬5,000元。惟與被
    告王聰文同住於系爭房屋之王聰文父親即訴外人王斌培，於
    租賃期間之105年8月28日，在系爭房屋1樓廁所（下稱系爭
    廁所）內自縊身亡（下稱系爭事故），致系爭房屋成為凶宅
    ，價值減損約2成市價，而依內政部不動產交易實價查詢資
    料之同期同區房屋交易價格2,450萬元計算，伊即受有490萬
    元之損害（計算式：2,450萬元×20%＝490萬元）。又系爭租
    約雖係由被告王聰文簽立，惟被告王聰文與伊接洽時，均自
    稱其係郝鄰居企業社經理，並表明系爭房屋之租賃用途係供
    公司使用，而有隱名代理郝鄰居企業社之外觀，故實際承租
    人應係被告莊秀春即郝鄰居企業社。爰依民法第184條第1項
    後段規定，主張侵權行為及繼承之法律關係，向王斌培之繼
    承人即被告王聰文及王聰崇請求賠償；並依系爭租約備註2
    之約定、民法第433 條，或類推適用民法第433條規定，擇
    一先位請求被告莊秀春即郝鄰居企業社、備位請求被告王聰
    文賠償；而被告王聰文、王聰崇與被告莊秀春即郝鄰居企業
    社間，係基於各別原因對伊各負全部給付義務，為不真正連
    帶債務等語。並聲明：㈠被告王聰文、王聰崇應在繼承被繼
    承人王斌培之遺產範圍內連帶給付原告490萬元，及自起訴
    狀繕本送達翌日起至清償日止，按週年利率5%計算之利息；
    ㈡先位聲明：被告莊秀春即郝鄰居企業社應給付原告490萬元
    ，及自起訴狀繕本送達翌日起至清償日止，按週年利率5%計
    算之利息；備位聲明：被告王聰文應給付原告490萬元，及
    自起訴狀繕本送達翌日起至清償日止，按週年利率5%計算之
    利息；㈢前2項給付，於490萬元範圍內，任一被告為給付時
    ，另一被告於給付範圍內免其責任；㈣願供擔保，請准宣告
    假執行。
二、被告則以：
  ㈠被告王聰文、莊秀春即郝鄰居企業社：王斌培自殺當日，警
    察即通知原告至現場查看，故原告於105年8月28日即知此情
    事，原告遲於109年8月5日始提起本件訴訟，顯已罹於2年時
    效，且本件王斌培選擇殘害自己生命，並選擇於系爭房屋外
    之處所自殺，顯見其並無故意以背於善良風俗之方法，加損
    害於他人之主觀意圖，原告主張王斌培應依民法第184條第1
    項後段負侵權行為損害賠償責任應屬無據。又系爭廁所係搭
    建於系爭房屋外之鐵皮屋之一部分，屬違章建築，且結構完
    全獨立於系爭房屋外，為一獨立之定著物，並非系爭房屋之
    專有部分，亦非坐落原告所有土地上，系爭房屋不因系爭事
    故而成為凶宅，且系爭事故發生後，被告王聰文於105年年
    底已依原告要求拆除系爭房屋外之鐵皮建物（含系爭廁所）
    ，系爭房屋當無減少價值可言。再者，系爭事故並未造成系
    爭房屋物理上毀損滅失或功能損壞，亦無使原告所有權失其
    圓滿狀態，原告依系爭租約及民法第433條規定先位請求被
    告莊秀春即郝鄰居企業社及備位請求被告王聰文負損害賠償
    責任，亦屬無據，而系爭租約備註2雖約定「合約期內，若
    屋內有事故發生，乙方（承租人）需付完全責任」，然「事
    故」、「完全責任」之文義容有未明外，本件王斌培係於屋
    外自殺，不構成是項違約。倘認伊等應負賠償責任，因原告
    曾表示系爭房屋將來要出售，希望調漲租金以利將來求售之
    價格，被告王聰文為王斌培自殺之事補償原告，故於107年
    間與原告訂定新租約，約定租期自107年5月1日起至110年4
    月30日止，調漲租金1萬元，即每月4萬5,000元，新租約並
    於109年4月終止，前開漲租數額24萬元（計算式：107年5月
    起至109年4月止共計24個月，1萬元×24個月＝24萬元）應先
    抵銷原告之損害賠償請求權。另被告王聰文與被告莊秀春間
    為合作關係，王聰文從未任職於郝鄰居企業社，系爭租約與
    郝鄰居企業社並無任何關係，原告向被告莊秀春求償實無理
    由等語，資為答辯。並聲明：⒈原告之訴駁回；⒉如受不利判
    決，願供擔保請准宣告免為假執行。
　㈡被告王聰崇未於言詞辯論期日到場，亦未提出書狀作何聲明
    或陳述。
三、不爭執事項（見本院卷二第26-27頁）：
  ㈠被告王聰文前向原告承租系爭房屋，並簽訂系爭租約，租賃 
    期間自105年6月1日至108年5月31日，租金每月3萬5,000元
    ，系爭租約備註記載「合約期內，若屋內有事故發生，乙方
    （承租人）需付完全責任」等語。
  ㈡王斌培為被告王聰文及被告王聰崇之父親，王斌培經被告王
    聰文同意，居住於系爭房屋內，並於105年8月28日在連接系
    爭房屋所另行搭建之系爭廁所內自殺身亡。被告王聰文於10
    5年年底將上開廁所拆除。
  ㈢被告王聰文於107年5月1日與原告另立新租約，租期至110年4
     月30日，每月租金4萬5,000元，嗣於109年3、4月間合意終
    止租約，並將系爭房屋返還原告。
四、茲就兩造之爭點及本院之判斷，分述如下：
  ㈠王斌培於系爭廁所內自殺身亡，是否因此致系爭房屋成為凶
    宅？
    ⒈全國不動產估價師事務所依本院囑託鑑定所出具之不動產
      估價報告書（下稱系爭估價報告）依照內政部97年7月24
      日內授中辦地字第0970048190號函釋，認定凶宅判斷標準
      為：⑴所謂的凶宅限於賣方產權持有期間；⑵曾發生兇殺或
      自殺死亡，但不包括自然死亡及意外死亡；⑶在專有部分
      求死行為致死，但不包括在專有部分遭砍殺而陳屍他處之
      行為。一般市場上認知凶宅為廣義上之凶宅，即其事件實
      際上已造成買方心理層面的影響，進而影響價格，有系爭
      估價報告在卷可參（見本院卷一第228之39頁至第228之40
      頁）。基此，所謂凶宅應係指發生他殺或自殺等非自然因
      素死亡事件之房屋而言。王斌培於系爭廁所內自殺，自應
      認定系爭房屋因系爭事故而成為凶宅。
　　⒉被告雖抗辯：系爭廁所係搭建於系爭房屋外之鐵皮屋之一
      部分，屬違章建築，且結構完全獨立於系爭房屋外，為一
      獨立之定著物，並非系爭房屋之專有部分，系爭房屋不因
      系爭事故而成為凶宅云云。惟查，系爭廁所固為搭建於系
      爭房屋外之鐵皮建物之一部分，然依兩造所不爭執之系爭
      房屋及系爭廁所之位置圖所示（見本院卷一第145頁、卷
      二第21頁），上開鐵皮建物係搭建在系爭房屋後方並與系
      爭房屋相連接，內部可經由一門通聯，另設有一門對外聯
      繫，而上開鐵皮建物一部分則作為系爭廁所使用，可知上
      開鐵皮建物之使用目的係擴大系爭房屋1樓使用空間，而
      與系爭房屋形成一整體之生活空間，使用上並無獨立性，
      應屬系爭房屋之附屬物，而為系爭房屋之一部分，且系爭
      房屋並非公寓大廈或區分所有建物，自無所謂專有部分與
      非專有部分之區別可言。是以，王斌培於系爭廁所內自殺
      ，即屬在系爭房屋內自殺，系爭房屋即因系爭事故而成為
      凶宅，被告抗告系爭房屋不因系爭事故而成為凶宅云云，
      應屬無據。至上開鐵皮建物於系爭事故發生後，業經被告
      王聰文於105年年底拆除乙節，此雖為兩造不爭執之事實
      ，然並不影響系爭房屋為交易習慣上所認定之凶宅，僅為
      系爭房屋所減損之交易價值是否因此較諸一般凶宅減損之
      價值較少。被告另抗辯上開鐵皮建物並非坐落在原告所有
      土地上云云。然上開鐵皮建物早經被告拆除，已無從認定
      實際坐落位置，參以上開鐵皮建物係為擴大系爭房屋1樓
      使用空間，且系爭房屋後方尚有其他住戶，原告應無搭建
      鐵皮建物占用他人土地而未遭他人反對之理，被告既未能
      證明上開鐵皮建物坐落在他人土地上，此部分抗辯亦不足
      採信。
　　⒊從而，系爭房屋因王斌培在系爭廁所內自殺，而成為交易
      習慣所稱凶宅，應堪認定。　
  ㈡原告依侵權行為及繼承之法律關係，請求被告王聰文、王聰
    崇負損害賠償責任，有無理由？
　　⒈按因侵權行為所生之損害賠償請求權，自請求權人知有損
      害及賠償義務人時起，2年間不行使而消滅，自有侵權行
      為時起，逾10年者亦同；時效完成後，債務人得拒絕給付
      ，民法第197條第1項、第144條第1項分別定有明文。而民
      法第197條所謂知有損害，即知悉受有何項損害而言，至
      對於損害額則無認識之必要，故以後損害額變更而於請求
      權消滅時效之進行並無影響（最高法院49年台上字第2652
      號判例意旨參照）。另按消滅時效，因請求、承認、起訴
      而中斷，民法第129條第1項第1至3款亦定有明文。
　　⒉原告主張王斌培於系爭房屋內自殺身亡，應依民法第184條
      第1項後段負侵權行為損害賠償責任，被告王聰文、王聰
      崇為王斌培之繼承人，應於繼承王斌培遺產範圍內對原告
      負連帶損害賠償責任云云。惟查，縱認王斌培對原告應負
      侵權行為損害賠償責任，系爭房屋為原告出租，王斌培於
      105年8月28日在系爭廁所內自殺身亡乙事，衡諸常情，原
      告應可即時得知，且原告就被告抗辯原告當日即知悉系爭
      事故乙節，於本院審理時未曾爭執，依民事訴訟法第280
      條第1項，應視同自認，則本件侵權行為請求權之消滅時
      效，應自105年8月28日起算，而原告迄至109年8月5日始
      具狀提出本件民事訴訟，有民事起訴狀上本院收文章戳可
      佐（見本院卷一第3頁），其所主張之侵權行為損害賠償
      請求權業已罹於2年時效，應堪認定。
　　⒊承上，被告王聰文、王聰崇縱應繼承王斌培對原告所負侵
      權行為損害賠償債務，然原告上開請求權既罹於時效而消
      滅，被告抗辯其得拒絕給付，即屬有據。原告依侵權行為
      及繼承之法律關係，請求被告王聰文、王聰崇連帶負損害
      賠償責任，為無理由。
　㈢原告依租賃之法律關係，先位請求被告莊秀春負損害賠償責
    任，有無理由？
　  ⒈按隱名代理之成立，須代理人為法律行為時，雖未以本人
      名義或明示以本人名義為之，惟實際上有代理本人之意思
      ，且此項意思為相對人所明知或可得而知者，始足當之（
      最高法院103年度台上字第781號判決要旨參照）。
　　⒉原告主張系爭租約雖係由被告王聰文簽立，惟被告王聰文
      與其接洽時，均自稱其係郝鄰居企業社經理，並表明系爭
      房屋之租賃用途係供公司使用，而有隱名代理郝鄰居企業
      社之外觀，故實際承租人應係被告莊秀春即郝鄰居企業社
      云云。惟查，系爭租約除第1條第4款記載承租用途為「人
      力仲介公司」外，並無關於「郝鄰居企業社」之記載，而
      原告提出之被告王聰文名片雖記載其為桃園分公司經理（
      見本院卷一第19頁），然系爭租約上並無記載被告王聰文
      係以郝鄰居企業社經理之地位締結租約之意，尚不足以認
      定被告王聰文簽約時有代理郝鄰居企業社向原告承租系爭
      房屋之意，此外，原告並未提出其他積極證據證明被告王
      聰文有代理被告莊秀春即郝鄰居企業社締約之事實，原告
      主張系爭租約為被告王聰文隱名代理被告莊秀春即郝鄰居
      企業社締約，被告莊秀春即郝鄰居企業社為系爭租約之承
      租人云云，不足採信。原告依租賃之法律關係，先位請求
      被告莊秀春負損害賠償責任，洵屬無據。　
　㈣原告依租賃之法律關係，備位請求被告王聰文負損害賠償責
    任，有無理由？
　  ⒈按「承租人應以善良管理人之注意，保管租賃物，租賃物
      有生產力者，並應保持其生產力。承租人違反前項義務，
      致租賃物毀損、滅失者，負損害賠償責任。但依約定之方
      法或依物之性質而定之方法為使用、收益，致有變更或毀
      損者，不在此限。」、「因承租人之同居人或因承租人允
      許為租賃物之使用、收益之第三人應負責之事由，致租賃
      物毀損、滅失者，承租人負損害賠償責任。」，民法第43
      2條、第433條分別定有明文。又民法第433條規定，性質
      上屬於債務人為其代理人或使用人行為負責的規定，乃民
      法第224條規定的確認性、具體化規定，故在解釋民法第4
      33條規定的責任成立要件時，應參酌民法第224條所定債
      務人就其履行輔助人之故意或過失，應與自己之故意或過
      失負同一責任之規定，即因承租人之同居人，或因承租人
      允許為租賃物之使用收益之第三人，未盡善良管理人注意
      義務違反租賃物保管義務，致租賃物毀損滅失者，不問承
      租人本人有無故意或過失、或承租人本人有無違反租賃物
      保管義務之情事，承租人須負損害賠償責任。
　　⒉查自殺固係個人結束生命所選擇之方式，然對他人仍有可
      能造成危害，此為一般人應有之注意義務，亦即行為人應
      注意避免其自殺行為造成他人損害，否則仍應就其行為負
      責，且依一般社會常情，房屋發生非自然死亡事故，將使
      房屋再行交易之價格減低或出租之收益降低，造成交易性
      或經濟上之貶值。系爭房屋因承租人即被告王聰文允許使
      用之王斌培自殺而成為凶宅，王斌培對於系爭房屋之保管
      自有未盡善良管理人注意義務之情形，參諸上開說明，被
      告王聰文就王斌培之故意或過失，應負同一責任。是原告
      依租賃之法律關係，請求被告王聰文負損害賠償責任，為
      有理由。
　㈤原告得否請求系爭房屋交易價值減損之損害？若是，得請求
    之金額若干？
　　⒈按民法第433條規定，係承接第432條規定而來。前者係承
      租人為他人行為負責之規定；後者係承租人為自己行為負
      責之規定。從而，該等規定所稱「毀損滅失」之意義，須
      從「租賃物保管義務」所欲保護之法益觀之，民法第432
      條第1項課予承租人有「租賃物保管義務」，其目的在維
      護租賃物之用益價值及交換價值。鑑於房屋因自殺成為凶
      宅，雖不致在物理上對於房屋造成直接損傷或降低使用效
      益，惟衡之我國民情，一般社會大眾對於凶宅，仍多存有
      嫌惡、畏懼之心理，對居住其內之住戶，易造成心理之負
      面影響，礙及生活品質，故房屋之使用、收益、處分權能
      ，既然受到影響，其用益價值或交換價值，當然有所貶損
      ，且價值減損程度不亞於其物理上之毀損、滅失，雖從法
      條文義觀之，此種情形，非當初立法時所得預見，然本於
      民法第432條、第433條之規範目的，應係課予承租人維護
      租賃物之「用益價值」及「交換價值」，以免出租人遭受
      意外之損害，後者之損害未規定，屬法律漏洞，基於相同
      事物應為相同處理、有損害即應填補之原則，自應類推適
      用前開規定。是原告類推用民法第433條規定，請求被告
      王聰文賠償系爭房屋因系爭事故成為凶宅而致交易價值減
      損之損害，即屬有據。
　　⒉再按物因侵權行為而受損害，請求金錢賠償，其有市價者
      ，應以請求時或起訴時之市價為準。蓋損害賠償之目的在
      於填補所生之損害，其應回復者，並非「原來狀態」，而
      係「應有狀態」，應將損害事故發生後之變動狀況考慮在
      內。故其價格應以加害人應為給付之時為準，被害人請求
      賠償時，加害人即有給付之義務，算定被害物價格時，應
      以起訴時之市價為準，被害人於起訴前已曾為請求者，以
      請求時之市價為準（最高法院102年度台上字第242號判決
      參照）。查本件原告係於109年8月5日提起本件訴訟，原
      告請求系爭房屋因系爭事故成為凶宅所致之交易價值減損
      ，參諸上開說明，應以109年8月5日作為系爭房屋交易價
      值減損認定之基準日期。
　　⒊查系爭房屋及其坐落基地即桃園市○○區○路○段000○000地號
      土地（下稱系爭房地）是否有因系爭事故導致價值減損，
      經本院囑託全國不動產估價師事務所鑑定，鑑定結果：系
      爭房屋為1至3樓透天住店，土地較小，不適合作一般土地
      開發使用，系爭房屋以成本法求得價格，土地以比較法求
      得，進而與其他凶宅價格影響比較分析，系爭房地於109
      年8月5日之正常市價為2,483元萬1,326元，並依據不動產
      估價技術規則對比較法之相關規定，蒐集與系爭房地位於
      同一供需圈內具備相關替代性之凶宅標的，求取該凶宅標
      的成交價格與同一供需圈中不是凶宅的比較標的成交價格
      之減損幅度，再綜合各凶宅標的與系爭房地相似性，對系
      爭房地價值減損比例進行評估，價值減損率依「區域影響
      」、「事件地點」、「型態效果」、「情況效果」、「傳
      播效果」、「時間效果」等項目，遂一調整減損率，進而
      認定價格減損率為2.78%，即減損價格為69萬0,311元等情
      ，有系爭估價報告在卷可參（見本院卷一第228之25、之2
      8至之43頁），審酌系爭估價報告採用之估價方式並無顯
      不可信之處，系爭估價報告就系爭房地發生非自然死亡事
      故所致減損價值之鑑定，應屬可採。。
　　⒋原告雖主張系爭房地於104年9月交易價格為2,450萬元，系
      爭估價報告認定系爭房地於105年8月28日正常市價為2,14
      0萬0,545元、109年8月5日正常市價為2,483萬1,326元，
      估價過低，且系爭估價報告未說明何以系爭事故就系爭房
      地價格影響僅有一般非自然死亡發生地在屋內情形之30%
      云云。惟查，原告主張系爭房地於104年9月交易價格為2,
      450萬元，固據提出內政部不動產交易實價查詢服務網為
      證（見本院卷一第17頁），為上開交易僅為原告與前手單
      筆交易價格，其中包括買賣雙方交易時之主觀因素，非全
      然為市場客觀價格，且原告亦未指出系爭估價報告之估價
      方法有何違背不動產估價技術規則之處，自不能僅以原告
      104年9月間購買系爭房地之單一交易價格，即遽認系爭估
      價報告就系爭房地於109年8月5日之市場交易價格有估價
      過低之情形。另估價師張子亮表示：本件原事發部分為增
      建且已拆除，形成基地內與屋外之影響，情形特殊，並無
      類似事件買賣案例可用以比較，考慮其影響與正常屋內發
      生事件有較大差距，如僅約基地，影響估計應扣除90%，
      但其雖為屋外而原為系爭房地之一部分，其整體生活範圍
      包括其他未拆除部分，其影響扣除範圍應在50%至90%之間
      ，因此以中間值扣除70%評估等語（見本院卷二第37頁）
      ，足見鑑定人張子亮業已考量系爭事故發生地之特殊性，
      而依其專業知識及經驗酌定影響扣除之比例，並無恣意之
      處，堪認系爭估價報告有關系爭房屋價格減損比例之認定
      並無不當。
    ⒌被告辯稱：被告王聰文為王斌培自殺之事補償原告，故於1
      07年間與原告訂定新租約，租賃期間自107年5月1日起至1
      10年4月30日止，租金調漲1萬元即每月4萬5,000元，自10
      7年5月起至109年4月止共計24個月之漲租數額24萬元，應
      得與原告損害賠償請求權抵銷云云。惟查，被告王聰文係
      依其與原告之租賃契約給付租金，其對原告並無金錢債權
      存在，自無債權得與原告損害賠償請求權抵銷。又被告王
      聰文與原告所簽訂之新租約中，並無記載部分租金係用以
      賠償系爭事故所造成之損害，有新房屋租賃契約書在卷可
      參（見本院卷一第107-117頁），無從認定被告王聰文所
      給付之前揭租金有賠償原告損害之性質，自不得自被告王
      聰文所應負之損害賠償額中扣除。被告此部分抗辯，尚屬
      無據。
　　⒍從而，原告類推適用民法第433條規定，請求被告王聰文賠
      償系爭房屋交易價值減損69萬0,311元，應屬有據，逾此
      部分，即屬無據。
五、按給付無確定期限者，債務人於債權人得請求給付時，經其
    催告而未為給付，自受催告時起，負遲延責任。其經債權人
    起訴而送達訴狀，或依督促程序送達支付命令，或為其他相
    類之行為者，與催告有同一之效力；遲延之債務，以支付金
    錢為標的者，債權人得請求依法定利率計算之遲延利息；應
    付利息之債務，其利率未經約定，亦無法律可據者，週年利
    率為5%，民法第229條第2項、第233條第1項前段及第203 條
    分別定有明文。本件為損害賠償之債，其給付並無確定期限
    ，依前揭規定，原告請求被告王聰文自起訴狀繕本送達翌日
    起負遲延責任，自屬有據。查本件起訴狀繕本係於109年10
    月23日送達於被告王聰文，有本院送達證書在卷可稽（見本
    院卷一第79頁），是原告請求被告王聰文給付自109年10月2
    4日起至清償日止，按週年利率5%計算之利息，洵屬有據，
    應予准許。
六、綜上所述，原告類推適用民法第433條規定，請求被告王聰
    文給付69萬0,311元，及自起訴狀繕本送達翌日即109年10月
    24日起至清償日止，按週年利率5%計算之利息部分，為有理
    由，應予准許；逾此部分之請求，為無理由，應予駁回。原
    告基於選擇合併，另依系爭租約備註2約定所為之請求，不
    能取得更為有利判決，本院自毋庸再行審酌，併此敘明。
七、兩造均陳明願供擔保，聲請宣告假執行或免為假執行，關於
    原告勝訴部分，經核尚無不合，爰分別酌定相當之擔保金額
    宣告之。至於原告敗訴部分，其訴既經駁回，則其假執行之
    聲請亦失所附麗，自應併予駁回，附此敘明。
八、本件判決基礎已臻明確，兩造其餘攻防方法及訴訟資料經本
    院斟酌後，核與判決結果不生影響，故不另一一論述，併此
    敘明。
九、訴訟費用負擔之依據：民事訴訟法第79條。
中　　華　　民　　國　　110 　年　　12　　月　　30　　日
                  民事第一庭    法　官　郭俊德
正本係照原本作成。
以上正本係照原本作成如對本判決上訴，須於判決送達後 20 日
內向本院提出上訴狀。如委任律師提起上訴者，應一併繳納上訴
審裁判費。
中　　華　　民　　國　　111 　年　　1 　　月　　3 　　日
                                書記官　蕭尹吟